【裁判字號】    99,裁,2112
【裁判日期】    990916
【裁判案由】    確認行政處分無效
【裁判全文】
最  高  行  政  法  院  裁  定
                                      99年度裁字第2112號
上  訴  人  甲○○○
被 上訴 人  臺中縣政府
代  表  人  丙○○
上列當事人間確認行政處分無效事件，上訴人對於中華民國99年
6月24日臺中高等行政法院99年度訴字第36號判決，提起上訴，
本院裁定如下：
    主  文
上訴駁回。
上訴審訴訟費用由上訴人負擔。
    理  由
一、按對於高等行政法院判決之上訴，非以其違背法令為理由，
    不得為之，行政訴訟法第242條定有明文。依同法第243條第
    1項規定，判決不適用法規或適用不當者，為違背法令；而
    判決有同條第2項所列各款情形之一者，為當然違背法令。
    是當事人對於高等行政法院判決上訴，如依行政訴訟法第24
    3條第1項規定，以高等行政法院判決有不適用法規或適用不
    當為理由時，其上訴狀或理由書應有具體之指摘，並揭示該
    法規之條項或其內容；若係成文法以外之法則，應揭示該法
    則之旨趣，倘為司法院解釋或本院之判例，則應揭示該判解
    之字號或其內容。如以行政訴訟法第243條第2項所列各款情
    形為理由時，其上訴狀或理由書，應揭示合於該條項各款之
    事實。上訴狀或理由書如未依此項方法表明者，即難認為已
    對高等行政法院判決之如何違背法令有具體之指摘，其上訴
    自難認為合法。
二、緣上訴人所有坐落於臺中縣梧棲鎮○○段2、2-1、3地號、
    梧棲段158-2、141-9、164-4地號上之鋼鐵造鐵皮屋（高度
    約4公尺，面積約2,530平方公尺），因係屬占用公有土地之
    違章建築，被上訴人依違章建築處理辦法第5條前段規定，
    以民國98年12月21日府工使字第098038712號函限上訴人於
    98年12月31日自行拆除，惟上訴人逾期未拆除，被上訴人遂
    以99年1月4日府工使字第0990002723號違章建築拆除通知書
    通知丁○○，惟丁○○及上訴人不服，於99年1月11日、1月
    21日向內政部提起訴願。被上訴人就丁○○及上訴人訴願書
    中陳述關於違建人姓名不符乙節，依行政程序法第101條規
    定，以99年1月25日府工使字第0990028737號函對於前開99
    年12月21日號函及99年1月4日違章建築拆除通知書之違建人
    姓名更正為上訴人，並於99年1月27日送達上訴人，上訴人
    乃於99年1月22日提起本件確認行政處分無效之訴。案經原
    審駁回其訴。
三、本件上訴人對於原審判決提起上訴，主張：原審法院認為行
    政程序法第111條規定中所謂行政處分有重大明顯之瑕疵必
    「如同寫在額頭上」，任何人一望即知，方屬無效，除此之
    外，非屬任何人一望即知之重大明顯之瑕疵，縱行政處分有
    瑕疵，充其量僅為違法。但依民間百姓之認知: 就違法二字
    所言即為犯罪行為，否則何以違法停車或違法酒駕行為皆必
    須繳納罰款或被處罰。故行政處分有瑕疵是為違法，違法之
    犯罪行為本當政府機關與百姓皆同一方式處理，何以當政府
    機關行政處分有瑕疵時，必得要「寫在額頭上」，待眾人皆
    知之時才可謂為無效之處分。又原審判決忽視被上訴人犯罪
    行為事證，被上訴人偽造事實之犯罪行為已涉及行政程序法
    第111條第4款規定而無效等語，惟核其上訴理由，係執原判
    決已審酌而不採之事項，再加以爭執，並未具體說明原判決
    違背何項法令條款。依首開規定及說明，其上訴為不合法。
四、據上論結，本件上訴為不合法。依行政訴訟法第249條第1項
    前段、第104條、民事訴訟法第95條、第78條，裁定如主文
    。
中    華    民    國    99    年    9     月    16    日
                    最高行政法院第七庭
                        審判長法官  藍  獻  林
                              法官  廖  宏  明
                              法官  張  瓊  文
                              法官  姜  素  娥
                              法官  林  文  舟

以  上  正  本  證  明  與  原  本  無  異
中    華    民    國    99    年    9     月    17    日
                              書記官  彭  秀  玲

司法院資訊處製作；財團法人民間司法改革基金會備份。
